【裁判字號】    90,訴,1619
【裁判日期】    900829
【裁判案由】    清償借款
【裁判全文】
臺灣高雄地方法院民事判決  九十年度訴字第一六一九號
    原      告  遠東國際商業銀行股份有限公司
    法定代理人  丙○○
    訴訟代理人  丁○○
                乙○○
    被      告  甲○○
右當事人間清償借款事件，本院判決如左：
    主    文
被告應給付原告新臺幣貳佰捌拾捌萬玖仟貳佰零玖元，及自民國九十年二月十三日起
至清償日止按年息百分之十點二五計算之利息，並自民國九十年三月十四日起至清償
日止，其逾期在六個月以內者，按上開利率之一成，逾期超過六個月以上者，其超過
六個月部份，按上開利率之二成計算之違約金。
訴訟費用由被告負擔。
    事    實
甲、原告方面：
一、聲明：求為判決除供擔保之金額外，如主文所示。
二、陳述：被告於民國八十二年四月十三日向原告借款新臺幣（下同）四百零六萬元
    ，約定借款期限為十五年，以每月為一期，共分一百八十期按月攤還本息，利息
    按週年利率百分之十點二五計算，如有不依約按月付息或清償本金時，其債務視
    為全部到期，借款人喪失期限利益，且遲延履行給付本金或利息時，除仍按上開
    利率計息外，逾期在六個月以內者，按上開利率之一成，逾期超過六個月部分，
    按上開利率之二成計付違約金。詎被告於借得上述款項後，僅繳本息至九十年二
    月十二日止，其後即未依約清償，自已喪失期限利益。迄今計尚欠如訴之聲明所
    載之本金、利息及違約金，爰依據消費借貸之法律關係訴請被告清償。
三、證據：提出借據一份。
乙、被告方面：
    對於原告之請求並無意見，且表示願私下再與原告洽談和解事宜。
    理    由
一、原告起訴主張之事實，已據其提出借據一份為證，被告亦表無意見，經本院調查
    之結果，原告之主張自堪信為真實。
二、按稱消費借貸者，謂當事人一方移轉金錢或其他代替物之所有權於他方，而約定
    他方以種類品質、數量相同之物返還之契約；借用人應於約定期限內，返還與借
    用物種類、品質、數量相同之物；遲延之債務，以支付金錢為標的者，債權人得
    請求依法定利率計算之遲延利息，但約定利率較高者，仍從其約定利率；當事人
    得約定債務人不履行債務債務時，應支付違約金。民法第四百七十四條、第四百
    七十八條、第二百三十三條第一項、第二百五十條第一項分別定有明文。
三、經查，本件被告與原告訂立消費借貸契約，係消費借貸契約之借款人，從而原告
    依消費借貸契約之法律關係，請求被告應給付原告二百八十八萬九千二百零九元
    ，及自九十年二月十三日起至清償日止按年息百分之十點二五計算之利息，並自
    九十年三月十四日起至清償日止，其逾期在六個月以內者，按上開利率之一成，
    逾期超過六個月以上者，其超過六個月部份，按上開利率之二成計算之違約金，
    即屬正當，應予准許。
據上結論，本件原告之訴為有理由，依民事訴訟法第七十八條，判決如主文。
中      華      民      國      九十    年      八      月    二十九    日
                              臺灣高雄地方法院民事庭
~B法      官  莊松泉
右為正本係照原本作成。
如不服本判決，應於送達後廿日內，向本院提出上訴狀並表明上訴理由，如於本
判決宣示後送達前提起上訴者，應於判決送達後十日內補提上訴理由書（須附繕本）。
~B法院書記官  林誠桂
中      華      民      國      九十    年      八      月    二十九    日


司法院資訊處製作；財團法人民間司法改革基金會備份。
